# 代扣代缴的职工社保费

提问人：shengxincan 时间：2010-11-28 20:43:51
问题：接触了很多企业，大部分企业为职工代扣代缴的社保费通常在其他应付款科目核算，最近接触一位项目经理，她说新准则下，代扣代缴的社保费在应付职工薪酬核算，查阅相关资料，还是不清楚应该在那个科目核算，请大家指教

回答人：chenyiwei
回复 沙发 fanxu7788 的帖子基本赞同。对于从工资中扣缴的应由职工个人负担的社保，应从应付职工薪酬科目转入其他应付款，实际上缴时借记其他应付款，贷记银行存款等科目。

回答人：chenyiwei
回复 地板 封明俊 的帖子个人意见是：代扣缴的应由个人负担的这部分社保，与代扣代缴个人所得税的帐务处理应当没有本质区别。
计提时不应将其单独确认为一项应收款，这样会同时虚增资产和负债，也可能导致工资薪金费用的归集和分配不正确。而对于这部分应当由个人承担的社保，企业并无垫款支付的义务。

回答人：chenyiwei
回复 8 楼 封明俊 的帖子但在资产负债表日这一特定时点上会造成两边同时虚增的情况，所以建议修正。

提问人：xy007007 时间：2018-01-31 14:35:25
陈版，追问一句，假如企业所在地当月缴纳当月社保，企业下月发放上月工资。企业期末将个人部分社保挂在其他应收款，等下月发工资时再抵了应付职工薪酬，这样看也是导致同时虚增资产和负债了，需要在缴纳社保的时候就对冲了吧

回答人：chenyiwei
首先问题是：工资在支付时才确认，是否合理？如果在其所属月份计提，也就没有你说的问题了。